【裁判字號】    90,交聲,460
【裁判日期】    900831
【裁判案由】    交管條例聲異
【裁判全文】
臺灣板橋地方法院交通事件裁定                      九十年度交聲字第四六號
    原處分機關  交通部公路局臺北區監理所
    受處分人即
    異  議  人  甲○○
右列受處分人因違反道路交通管理處罰條例案件，對於原處分機關九十年五月二十一
日北監六字第裁四○－Ａ00000000號處分，聲明異議，本院裁定如左：
    主      文
原處分撤銷。
甲○○汽車駕駛人，爭道行駛，有機器腳踏車，不在規定車道行駛情形，處罰鍰銀元
貳佰元（即新台幣陸佰元），並記違規壹點。
    理      由
一、按汽車駕駛人，爭道行駛，有機器腳踏車，不在規定車道行駛情形，處二百元以
    上六百元以下罰鍰，並記違規一點；又本條例所定罰鍰之處罰，行為人接獲違反
    道路交通管理事件通知單後，應於十五日內，到達指定處所聽候裁決。但行為人
    認為舉發之事實與違規情形相符者，得不經裁決，逕依各該條款罰鍰最低額，自
    動向指定之處所繳納結案，道路交通管理處罰條例第四十五條第十三款、第六十
    三條第一項第一款、第九條第一項分別定有明文。
二、原處分機關略以：受處分人即異議人甲○○於民國八十九年六月二十九日十三時
    四十五分許，駕駛車牌號碼ＭＥＴ－五五九號重型機車，在臺北市○○○路與復
    興北路路口禁行機車之車道內行駛，應依道路交通管理處罰條例第四十五條第十
    三款規定，裁處罰鍰新臺幣一千八百元，並記違規一點；異議人對於違規事實雖
    未爭執，然以伊迄未接獲違反道路交通管理事件通知單，即遭裁罰，殊難甘服等
    語置辯。
三、經查：受處分人即異議人騎乘前開機器腳踏車於右揭時、地違規行駛在禁行機車
    之車道上，經警拍照逕行舉發，有現場相片及臺北市政府警察局八十九年七月二
    十八日北市警交大字第Ａ00000000號舉發違反道路交通管理事件通知單
    等影本存卷可稽，異議人騎乘機器腳踏車，爭道行駛，有不在規定車道行駛情形
    ，甚為顯然，惟就舉發違反道路交通管理事件通知單有無合法送達於異議人乙節
    ，原處分機關固提供原舉發通知單送達公文封及送臺北市政府警察局交通大隊公
    示送達名冊影本為證，然核閱前開書證，其送達處所均記載為臺北縣樹林鎮○○
    路三十七巷二十一號三樓，然查受處分人即異議人之正確住址，應為臺北縣樹林
    市○○街十九巷二弄二十一號三樓，此據異議人陳明，並有法務部戶役政連結作
    業系統查詢資料表在卷可憑，原舉發通知單未對異議人正確住址送達，經郵退後
    原舉發機關未予詳查，即逕予公示送達，與刑事訴訟法第五十九條規定未合，自
    無從認定其舉發違反道路交通管理事件通知單已合法送達於異議人，是以異議人
    辯稱未收受舉發違反道路交通管理事件通知單，應非虛妄；綜上原處分機關之裁
    罰雖非無據，然其舉發違規過程既有可議，並致異議人喪失於收受前開通知單後
    十五日內自動依最低額繳納罰鍰之利益，應認本件異議為有理由，爰撤銷原處分
    ，並依首開法條規定自為裁罰如主文所示，用期適法。
據上論結，應依道路交通案件處理辦法第二十條前段，裁定如主文。
中      華      民      國    九十      年      八      月    三十一    日
                              臺灣板橋地方法院交通法庭
                                    法  官  李  釱  任
右正本證明與原本無異
如不服本裁定應於送達後五日內向本院提出抗告狀
                                    書記官  金  和  國
中      華      民      國    九十      年      九      月      三      日


司法院資訊處製作；財團法人民間司法改革基金會備份。
